【裁判字號】    97,易,2529
【裁判日期】    971212
【裁判案由】    竊盜
【裁判全文】
臺灣臺北地方法院刑事判決              97年度易字第2529號
公  訴  人  臺灣臺北地方法院檢察署檢察官
被      告  乙○○
            丙○○
                      樓
上列被告因竊盜案件，經檢察官提起公訴（97年度偵字第13831
號），被告2 人於準備程序中就被訴事實均為有罪之陳述，經本
院合議庭裁定改用簡式審判程序，判決如下：
    主  文
乙○○竊盜，處有期徒刑捌月，扣案手套壹雙沒收。又攜帶凶器
毀越門扇竊盜，處有期徒刑拾月，扣案螺絲起子壹支沒收。又結
夥三人攜帶凶器毀越門扇踰越安全設備竊盜，處有期徒刑拾月，
扣案Ｔ字霸壹支沒收。又共同攜帶凶器毀越門扇竊盜，處有期徒
刑拾月，扣案同一螺絲起子壹隻沒收。應執行有期徒刑年貳月
，扣案手套壹雙、螺絲起子壹支、Ｔ字霸壹支均沒收。
丙○○結夥三人攜帶凶器毀越門扇踰越安全設備竊盜，累犯，處
有期徒刑壹年，扣案Ｔ字霸壹支沒收。
    事  實
一、乙○○前曾(一)因違反藥事法案件，經臺灣板橋地方法院以81
    年度訴字第1936號判處有期徒刑1 年確定，(二)另因違反麻醉
    藥品管理條例案件，經同院以同上案件判處有期徒刑6 月確
    定，上開二罪並定應執行有期徒刑1 年3 月確定；(三)復因竊
    盜案件，經臺灣高等法院82年度上訴字第3436號判處有期徒
    刑1 年確定；(四)再因違反麻醉藥品管理條例案件，經本院以
    82年度易字第7855號判處有期徒刑6 月確定，後二罪並經本
    院以83年度聲字第318 號裁定定應執行有期徒刑1 年5 月；
    (五)又因竊盜案件，經臺灣板橋地方法院以82年度易字第7366
    號判處有期徒刑1 年2 月確定。上開數罪經接續執行，於84
    年10月24日假釋出監付保護管束，在假釋期間，(六)復因違反
    麻醉藥品管理條例案件，經臺灣高等法院以87年度上訴字第
    2145號判處有期徒刑5 年2 月，並經最高法院駁回上訴確定
    ；(七)再因竊盜案件，經臺灣高等法院以87年度上易字第4415
    號判處有期徒刑2 年6 月，刑前強制工作3 年確定；(八)又因
    違反藥事法案件，經臺灣板橋地方法院以87年度訴字第137
    號判處有期徒刑7 月確定，後三罪經臺灣高等法院以88年度
    聲字1228號裁定定應執行有期徒刑7 年10月及刑前強制工作
    3 年，並接續執行撤銷前開假釋後應執行之殘刑2 年4 月10
    日，復於95年6 月7 日假釋出監付保護管束，嗣因假釋期間
    再犯罪經撤銷假釋，並因所犯(一)至(五)、(八)所示之罪均合於中
    華民國九十六年罪犯減刑條例之規定，經臺灣高等法院以97
    年度聲減字第931 號裁定均予減刑，而所犯(六)、(七)不應減刑
    之罪並與所犯(八)之罪，經更定應執行刑為有期徒刑7 年6 月
    ，又所犯(三)至(五)所示之罪，經更定應執行刑為有期徒刑1 年
    1 月，再所犯(一)、(二)所示之罪，經更定應執行刑為有期徒刑
    7 月又15日，尚應執行殘刑1 年8 月又22日（均尚未執行完
    畢，在本案均不構成累犯）。丙○○前於民國87年間因竊盜
    及違反藥事法等案件，經臺灣士林地方法院分別判處有期徒
    刑2 年，刑前強制工作3 年，及有期徒刑1 年確定，並裁定
    應執行有期徒刑2 年10月，刑前強制工作3 年，於94年10月
    17日執行完畢。詎均不知悔改，分別為下列犯行：
  (一)乙○○意圖為自己不法之所有，分別於附表一編號1、2所示
    之時間及地點，以如附表一編號1、2所示之方式，竊取如附
    表編號1、2所示被害人之財物得手。
  (二)乙○○、丙○○與戊○○（現由本院拘提中，俟到案後另行
    審結），基於共同意圖為自己不法所有之犯意聯絡，於附表
    一編號3 所示之時間及地點，以如附表一編號3 所示之方式
    ，竊取如附表一編號3 所示被害人之財物得手。
  (三)乙○○與甲○○、戊○○（2 人均現由本院拘提中，俟到案
    後另行審結），基於共同意圖為自己不法所有之犯意聯絡，
    於附表一編號4 所示之時間及地點，以如附表一編號4 所示
    之方式，竊取如附表一編號4 所示被害人之財物得手。
  (四)嗣於97年4 月28日下午5 時許，己○○返回臺北市○○○路
    ○ 段111 巷23之1 號5 樓之住處時，發現住宅大門遭打開，
    且屋內有人聲，隨即報警，而由警在臺北市○○路○ 段與杭
    州南路1 段111 巷口，當場查獲丙○○，並在其所著褲子後
    側口袋及車號7136-E號自用小客車之後車廂內扣得如附表二
    所示之物品，始循線查悉上情。
二、案經己○○、丁○○訴由臺北市政府警察局中正第一分局及
    庚○○訴由臺北市政府警察局報請臺灣臺北地方法院檢察署
    檢察官偵查起訴。於準備程序中，被告2 人均就被訴事實為
    有罪之陳述，經本院合議庭裁定改用簡式審判程序。
    理  由
一、訊據被告乙○○、丙○○對上開事實均坦承不諱（見本院97
    年11月7 日審判筆錄第2 頁），並有下列事證可稽：
  (一)如附表一編號1 所示之犯罪事實，業據告訴人丁○○於警詢
    及偵查中指訴明確（臺灣臺北地方法院檢察署97年度偵字第
    9522號偵查卷宗第28頁至第29頁、第236 頁至第237 頁），
    並有失竊物品照片1 張（臺灣臺北地方法院檢察署97年度偵
    字第9522號偵查卷宗第31頁）、車號7136-EW 號車輛扣押物
    品清單1 份（臺灣臺北地方法院檢察署97年度偵字第9522號
    偵查卷宗第55頁）、車號7136-EW 車輛照片6 張（臺灣臺北
    地方法院檢察署97年度偵字第9522號偵查卷宗第261 頁至26
    6 頁）、贓物認領保管單1 紙（臺灣臺北地方法院檢察署97
    年度偵字第9522號偵查卷宗第30頁）附卷可憑。
  (二)如附表一編號2 所示之犯罪事實，業據被害人鍾志國於警詢
    時指訴明確（臺灣臺北地方法院檢察署97年度偵字第9522號
    偵查卷宗第166 頁至第167 頁），並有鍾志國指認照片4 張
    （臺灣臺北地方法院檢察署97年度偵字第9522號偵查卷宗第
    171 頁正反面）、車號7136- EW號車輛扣押物品清單1 份（
    臺灣臺北地方法院檢察署97年度偵字第9522號偵查卷宗第55
    頁）、車號7136-EW 車輛照片6 張（臺灣臺北地方法院檢察
    署97年度偵字第9522號偵查卷宗第261 頁至266 頁）、贓物
    認領保管單1 紙（臺灣臺北地方法院檢察署97年度偵字第95
    22號偵查卷宗第169 頁）及電話號碼0000000000號雙向通聯
    紀錄1 份（臺灣臺北地方法院檢察署97年度偵字第9522號偵
    查卷宗第269 頁至第289 頁）附卷可憑。
  (三)如附表一編號3 所示之犯罪事實，業據告訴人己○○於警詢
    及偵查中指訴綦詳（臺灣臺北地方法院檢察署97年度偵字第
    9522號偵查卷宗第26頁正反面、第235 頁至第236 頁），並
    與證人即永豐租車行負責人李恆生、證人即查獲員警林傳芳
    於警詢中之證述大致相符（臺灣臺北地方法院檢察署97年度
    偵字第9522號偵查卷宗第32頁至第33頁、第157 頁至第158
    頁、第219 頁至第210 頁、第257 頁至第258 頁），且有租
    賃契約、本票影本（臺灣臺北地方法院檢察署97年度偵字第
    9522號偵查卷宗第35頁）、電話號碼0000000000號雙向通聯
    紀錄各1 份（臺灣臺北地方法院檢察署97年度偵字第9522號
    偵查卷宗第269 頁至第289 頁）、車號7136-EW 車輛照片6
    張（臺灣臺北地方法院檢察署97年度偵字第9522號偵查卷宗
    第261 頁至266 頁）、贓物認領保管單1 紙（臺灣臺北地方
    法院檢察署97年度偵字第9522號偵查卷宗第27頁）、臺北市
    政府警察局中正第一分局97年10月22日北市警中正一分刑字
    第09731561000 號函暨檢附之現場勘查照片34張（本院卷第
    96頁至第113 頁）附卷可憑。
  (四)如附表一編號4 所示之犯罪事實，業據告訴人庚○○於警詢
    中指訴綦詳（臺灣臺北地方法院檢察署97年度偵字第13831
    號偵查卷宗第37頁至第39頁），並與共犯甲○○於警詢時及
    偵查中之供述大致相符（臺灣臺北地方法院檢察署97年度偵
    字第13831 號偵查卷宗第5 頁至第8 頁、第125 頁至第126
    頁），且有監視器翻拍照片6 張（臺灣臺北地方法院檢察署
    97年度偵字第13831 號偵查卷宗第9 頁至第11頁）、車號T7
    -2955 號車輛之扣押物品目錄表1 份（臺灣臺北地方法院檢
    察署97年度偵字第13831 號偵查卷宗第63頁至第65頁）、贓
    物認領保管單1 紙（臺灣臺北地方法院檢察署97年度偵字第
    13831 號偵查卷宗第70頁、第71頁）、內政部警政署刑事警
    察局97年6 月13日刑醫字第0970080791號鑑驗書1 份及臺北
    市政府警察局文山第二分局97年5 月26日庚○○公司遭竊案
    刑案現場勘察報告1 份（臺灣臺北地方法院檢察署97年度偵
    字第13831 號偵查卷宗第97頁至第115 頁）附卷可憑。
  (五)綜上，足以認定被告乙○○、丙○○前開任意性自白與事實
    相符。本案事證明確，被告乙○○、丙○○犯行堪以認定，
    應依法論科。
二、按刑法第321 條第1 項第3 款攜帶兇器竊盜罪，所稱之兇器
    ，乃依一般社會觀念足以對人之生命、身體、安全構成威脅
    ，而具有危險性之「器械」而言，而石頭乃自然界之物質，
    尚難謂為通常之「器械」，從而持石頭砸毀他人車窗竊盜部
    分，尚難論以攜帶兇器竊盜罪（最高法院92年度台非字第38
    號判決意旨參照）。次按刑法第321 條第1 項第2 款所謂「
    其他安全設備」，係指具有隔絕防閑作用，並固定於土地上
    之建築物或工作物之安全設備而言，而汽車為屬動產之一種
    ，雖其車窗兼具有防閑功能，惟其與上揭竊盜罪之加重條件
    所指之「安全設備」含義尚屬有間，若將汽車車窗毀壞竊取
    車內之物，除該毀壞車窗之行為另涉犯他項罪名外，殊難遽
    以毀壞其他安全設備之加重竊盜罪名相繩（同院85年度台非
    字第313 號判決意旨參照）。又按刑法第321 條第1 項第3
    款之攜帶兇器竊盜罪，係以行為人攜帶兇器竊盜為其加重條
    件，此所謂兇器，其種類並無限制，凡客觀上足對人之生命
    、身體、安全構成威脅，具有危險性之兇器均屬之，且祇須
    行竊時攜帶此種具有危險性之兇器為已足，並不以攜帶之初
    有行兇之意圖為必要，亦即行為人攜帶兇器有行兇之可能，
    客觀上具有危險性，即為已足，至其主觀上有無持以行兇或
    反抗之意思，尚非所問（同院79年台上第5253號判例、同院
    74年度第3 次刑事庭會議決議可資參照）。本案被告乙○○
    於如附表一編號2、4所示之時、地行竊時所攜帶之同一螺絲
    起子，及被告丙○○於如附表一編號3 所示之時、地行竊時
    所攜帶之T 字霸，均為金屬材質，質地堅硬，有扣案物照片
    1 張在卷可佐（見本院卷第113 頁），客觀上顯足以對於他
    人之生命、身體構成威脅而具有危險性，屬刑法所謂兇器甚
    明。復按刑法第321 條第1 項第2 款所謂之「門扇」，係指
    門戶、窗扇等阻隔出入之設備而言，鑲在門上之鎖，該鎖即
    構成門之一部，自屬「門扇」而非「安全設備」。再按窗戶
    依社會通常觀念，足認其係防盜之安全設備，故踰越窗戶侵
    入住宅行竊，應構成踰越安全設備竊盜罪（同院45年台上字
    第1443號判例參照）。末按刑法分則或刑法特別法中規定之
    結夥二人或三人以上之犯罪，應以在場共同實施或在場參與
    分擔實施犯罪之人為限，不包括同謀共同正犯在內。司法院
    大法官會議釋字第109 號解釋「以自己共同犯罪之意思，事
    先同謀，而由其中一部分之人實施犯罪之行為者，均為共同
    正犯」之意旨，雖明示將「同謀共同正犯」與「實施共同正
    犯」併包括於刑法總則第28條之「正犯」之中，但此與規定
    於刑法分則或刑法特別法中之結夥犯罪，其態樣並非一致，
    有同院76年台上字第7210號判例可資參照。是核被告乙○○
    就如附表一編號1 所示部分，係犯刑法第320 條第1 項之普
    通竊盜罪；就如附表一編號2、4所示部分，均係犯刑法第32
    1 條第1 項第2、3款之攜帶兇器，毀越門扇竊盜罪。被告乙○○、丙○○就如附表一編號3 所示之部分，均係犯刑法第
    321 條第1 項第2、3、4 款之結夥三人，攜帶兇器，毀越門
    扇、踰越安全設備竊盜罪，又毀越門扇而入室行竊，其越入
    行為即屬侵入住宅，已結合於所犯加重竊盜之罪質中，自不
    另論無故侵入住宅罪（最高法院27年上字第1887號判例意旨
    參照），併此敘明。被告乙○○、丙○○與戊○○就如附表
    一編號3 所示之犯行，有犯意聯絡及行為分擔，均為共同正
    犯；被告乙○○與甲○○、戊○○就如附表一編號4 所示之
    犯行，有犯意聯絡，乙○○與甲○○並有行為分擔，戊○○
    雖未參與構成要件之實行，然係以自己共同犯罪之意思事先
    同謀，乃共謀共同正犯，均仍為共同正犯。被告乙○○所犯
    如附表一編號1 至4 所示之4 罪，犯意個別，行為互殊，應
    予分論併罰。再被告丙○○有如事實欄所載之刑之執行記錄
    ，此有臺灣高等法院被告前案紀錄表1 份存卷可佐，其於有
    期徒刑執行完畢後5 年內故意再犯本案有期徒刑以上之罪，
    為累犯，應依刑法第47條第1 項規定加重其刑。爰審酌被告
    乙○○、丙○○前已有多次竊盜之前科，素行不佳，猶不知
    悔改，且年輕力壯，竟不思以正途謀生，而屢次攜帶兇器，
    甚至毀壞門扇及踰越安全設備實行竊盜犯行，其所為對居家
    安寧之維護及被害人財產法益侵害非微，惟念其犯後坦承犯
    行，且所竊財物已有部分返還被害人等一切情狀，認公訴人
    就被告乙○○所犯普通竊盜罪及加重竊盜罪，各具體求處有
    期徒刑8 月及各10月；就被告丙○○所犯加重竊盜罪，具體
    求處有期徒刑1 年，尚屬適當，爰分別量處如主文所示之刑
    ，並定其應執行之刑，以示懲儆。
三、扣案手套1 雙、螺絲起子1 支，係被告乙○○所有，供犯如
    附表一編號1、2、4 所示犯罪所用之物，業據被告乙○○供
    陳在卷（本院卷第146 頁反面至第147 頁）；扣案T 字霸1
    支，係被告乙○○所有，且為被告丙○○犯如附表一編號3
    所示犯罪所攜帶之兇器，乃供犯罪所用之物，業據被告乙○○及丙○○供陳無誤（見本院卷第146 頁反面至第147 頁）
    ，爰均依刑法第38條第1 項第2 款規定宣告沒收。至被告乙○○用以為如附表一編號1 所示犯行之石頭，並未扣案，客
    觀上亦無證據證明該石頭係被告乙○○所有；被告乙○○交
    與共犯戊○○用以犯如附表一編號3 所示犯行之鐵鉗1 把，
    並未扣案，客觀上亦無證據證明係被告乙○○、丙○○或其
    共犯戊○○所有；扣案如附表二所示之物品，除前揭經宣告
    沒收之手套1 雙、螺絲起子1 支、T 字霸1 支外，雖據被告
    乙○○供稱為其所有無誤（見本院卷第146 頁反面），惟無
    證據證明係供犯本案犯罪所用之物，且均非屬應沒收之物，
    爰均不宣告沒收，併此敘明。
據上論斷，應依刑事訴訟法第273 條之1 第1 項、第299 條第1
項前段，刑法第28條、第320 條第1 項、第321 條第2 款、第3
款、第4 款、第47條第1 項、第51條第5 款，刑法施行法第1 條
之1 ，判決如主文。
本案經檢察官杜慧玲到庭執行職務。
中    華    民    國    97    年    12    月    12    日
                  刑事第十庭  法  官  謝昀璉
上正本證明與原本無異。
如不服本判決應於收受送達後10日內向本院提出上訴書狀，並應
敘述具體理由；其未敘述上訴理由者，應於上訴期間屆滿後20日
內向本院補提理由書（均須按他造當事人之人數附繕本）「切勿
逕送上級法院」。告訴人或被害人如對於本判決不服者，應具備
理由請求檢察官上訴，其上訴期間之計算係以檢察官收受判決正
本之日期為準。
                              書記官  鄭雅文
中    華    民    國    97    年    12    月    18    日
附錄論罪科刑條文：
刑法第320 條第1 項。
刑法第321 條第2、3、4 款。
中華民國刑法第320 條
（普通竊盜罪、竊佔罪）
意圖為自己或第三人不法之所有，而竊取他人之動產者，為竊盜
罪，處5 年以下有期徒刑、拘役或5 百元以下罰金。
意圖為自己或第三人不法之利益，而竊佔他人之不動產者，依前
項之規定處斷。
前二項之未遂犯罰之。
中華民國刑法第321 條
（加重竊盜罪）
犯竊盜罪而有左列情形之一者，處6 月以上、5 年以下有期徒刑
：
一、於夜間侵入住宅或有人居住之建築物、船艦或隱匿其內而犯
    之者。
二、毀越門扇、牆垣或其他安全設備而犯之者。
三、攜帶兇器而犯之者。
四、結夥三人以上而犯之者。
五、乘火災、水災或其他災害之際而犯之者。
六、在車站或埠頭而犯之者。
前項之未遂犯罰之。
附表一：
┌─┬──────┬───┬───┬───┬────────────┬──────────────┐
│編│行竊時間    │地點  │被害人│行竊者│行竊方式                │竊得財物                    │
│號│            │      │      │      │                        │                            │
├─┼──────┼───┼───┼───┼────────────┼──────────────┤
│1 │97年4月24 日│桃園市│丁○○│乙○○│乙○○穿戴其所有之手套1 │黑色提袋1個、筆記型電腦1臺、│
│  │17時許 ( 非 │民光東│      │1人   │雙（已扣案）持石塊打破張│支票、印鑑、禮券、隨身碟、鑰│
│  │夜間，起訴書│路107 │      │      │建智所有車號3J -8958號自│匙（已發還丁○○）、承諾書（│
│  │誤載為16至18│號旁空│      │      │小客之後車窗後，徒手開啟│已發還丁○○）。            │
│  │時間某時)   │地    │      │      │車門入內竊取如右列竊得財│                            │
│  │            │      │      │      │物欄所示財物得手。(毀損 │                            │
│  │            │      │      │      │部分未據告訴及起訴)     │                            │
├─┼──────┼───┼───┼───┼────────────┼──────────────┤
│2 │97年4月28 日│桃園縣│鍾志國│乙○○│乙○○持其所有以金屬材質│52吋液晶電視螢幕1臺、惠普電 │
│  │13至14 時間 │中壢市│      │1人   │製成，客觀上足以對於人之│腦主機1臺、ICUTE電腦主機1臺 │
│  │某時分許    │龍吉五│      │      │生命、身體、安全構成威脅│、BENQ液晶螢幕1臺、筆記型電 │
│  │            │街1號2│      │      │而屬凶器之螺絲起子1支（ │腦1臺、印表機1臺、鍵盤1個、 │
│  │            │樓    │      │      │已扣案），破壞鍾志國左列│麻將1 副、隨身碟1個、NOKIA  │
│  │            │      │      │      │地點住處之構成大門一部之│手機1隻、DIANA袋子1 個、健保│
│  │            │      │      │      │喇叭鎖而踰越入內，竊取如│費繳費通知單（均已發還鍾志國│
│  │            │      │      │      │右列竊得財物欄所示財物得│）。                        │
│  │            │      │      │      │手（毀損、侵入住宅部分均│                            │
│  │            │      │      │      │未據告訴及起訴）。      │                            │
├─┼──────┼───┼───┼───┼────────────┼──────────────┤
│3.│97年4月28 日│臺北市│己○○│乙○○│乙○○於由丙○○駕駛其所│PS2遊戲機1臺、PDA1臺、太陽眼│
│  │16時許（非夜│杭州南│      │、張北│租賃之車號7136-E W號自用│鏡2副、SONY ERI CSSON行動電 │
│  │間）        │路1段 │      │辰、陳│小客車，搭載其與戊○○拜│話2具、香水1瓶、隨身碟1只、 │
│  │            │111巷 │      │昭鑫結│訪友人途中，忽見左列地點│網路攝影機1具、SONY牌數位相 │
│  │            │23之1 │      │夥3人 │之公寓大門未關閉，認有機│機1臺、充電器1個、手錶2支、 │
│  │            │號    │      │在場實│可趁，遂攜帶其所有以金屬│銀項鍊2條、美金300元、皮夾3 │
│  │            │      │      │行    │材質製成，客觀上足以對於│只、手電筒1支（均已發還劉惠 │
│  │            │      │      │      │人之生命、身體、安全構成│慈） 。                     │
│  │            │      │      │      │威脅而屬兇器之T字霸1支，│                            │
│  │            │      │      │      │逕自先至該址5樓查看，惟 │                            │
│  │            │      │      │      │因無法破壞該戶門鎖，便打│                            │
│  │            │      │      │      │電話請丙○○、戊○○二人│                            │
│  │            │      │      │      │上至前址5樓門口替其把風 │                            │
│  │            │      │      │      │，同時將前揭T字霸1支交由│                            │
│  │            │      │      │      │丙○○持有，再獨自走至該│                            │
│  │            │      │      │      │址頂樓天井處，攀爬天井欄│                            │
│  │            │      │      │      │杆向下爬至該址5樓廚房處 │                            │
│  │            │      │      │      │之窗緣，再踰越該處未上鎖│                            │
│  │            │      │      │      │之窗戶安全設備而侵入劉惠│                            │
│  │            │      │      │      │慈左列地點5樓之住處，惟 │                            │
│  │            │      │      │      │因遍尋不著該戶鐵門鑰匙致│                            │
│  │            │      │      │      │無法讓丙○○、戊○○二人│                            │
│  │            │      │      │      │入內，乙○○遂拿取置於該│                            │
│  │            │      │      │      │戶屋內工具箱中之鐵鉗1支 │                            │
│  │            │      │      │      │，透過鐵門縫隙交由戊○○│                            │
│  │            │      │      │      │，再由戊○○持該鐵鉗毀壞│                            │
│  │            │      │      │      │拆卸該鐵門 (毀損部分未據│                            │
│  │            │      │      │      │告訴及起訴)後，與丙○○ │                            │
│  │            │      │      │      │一同踰越入內和乙○○結夥│                            │
│  │            │      │      │      │三人竊取如右列竊得財物欄│                            │
│  │            │      │      │      │所示之財物得手，嗣因警經│                            │
│  │            │      │      │      │報案趕至現場，乙○○、陳│                            │
│  │            │      │      │      │昭鑫、丙○○遂自前開窗戶│                            │
│  │            │      │      │      │逃離，乙○○並因此打破該│                            │
│  │            │      │      │      │窗戶之玻璃（毀損部分未據│                            │
│  │            │      │      │      │告訴及起訴）。          │                            │
├─┼──────┼───┼───┼───┼────────────┼──────────────┤
│4.│97年5月25 日│臺北市│庚○○│乙○○│乙○○、甲○○於97年5月 │人民幣11萬5000元、美金1000元│
│  │14時許      │文山區│      │、林鴻│25日某時許至台北市○○路│、港幣1萬元、泰銖1萬元、筆記│
│  │            │興隆路│      │傑、陳│2段203巷102號11樓拜訪陳 │型電腦2臺（MITAC牌電腦已發還│
│  │            │2段203│      │昭鑫共│昭鑫時，戊○○提議左列地│庚○○）、網路電話1臺（已發 │
│  │            │巷102 │      │同為之│點目前無人在家，適於行竊│還庚○○）、藍身耳機1副（已 │
│  │            │號10樓│      │      │，遂謀議推由乙○○、林鴻│發還庚○○）、珍珠戒指8枚（ │
│  │            │      │      │      │傑前往該址竊取財物。三人│已發還庚○○）、金飾4副（已 │
│  │            │      │      │      │謀議既定，乙○○及甲○○│發還庚○○）、硬幣20枚（已發│
│  │            │      │      │      │即於左列時間，自同址11樓│還庚○○）、洋酒16瓶、高梁酒│
│  │            │      │      │      │走樓梯至左列地點，並由洪│1瓶、人參酒2瓶。            │
│  │            │      │      │      │尉秦持其所有且用於如附表│                            │
│  │            │      │      │      │一編號2所示犯行之同一螺 │                            │
│  │            │      │      │      │絲起子1支，毀壞構成該址 │                            │
│  │            │      │      │      │大門一部之門鎖後踰越入內│                            │
│  │            │      │      │      │行竊，甲○○則先在門外把│                            │
│  │            │      │      │      │風，嗣再尾隨乙○○侵入該│                            │
│  │            │      │      │      │址共同竊取如右列竊得財物│                            │
│  │            │      │      │      │欄所示之財物得手 (以上毀│                            │
│  │            │      │      │      │損及侵入住宅部分均未據告│                            │
│  │            │      │      │      │訴及起訴)。嗣二人再返回 │                            │
│  │            │      │      │      │同址11樓，由戊○○為渠等│                            │
│  │            │      │      │      │刷電梯門禁卡使渠等得搭乘│                            │
│  │            │      │      │      │電梯至同址一樓後逃逸。三│                            │
│  │            │      │      │      │人於同日稍晚並在臺北縣中│                            │
│  │            │      │      │      │和市某賓館內朋分右列竊得│                            │
│  │            │      │      │      │財物欄所示之贓物。      │                            │
└─┴──────┴───┴───┴───┴────────────┴──────────────┘
附表二：
把手2 支、鴨嘴鉗1 支、起子3 支、T 字霸3 支、六角鎖1 支、
剪刀1 把、放大鏡1 支、塑膠繩套6 條、帽子2 頂、背包1 個、
手套3 套。


司法院資訊處製作；財團法人民間司法改革基金會備份。
